臺灣臺中地方法院刑事判決
111年度豐原交易字第1號
聲  請  人  臺灣臺中地方檢察署檢察官
被      告  洪裕庭



            吳念祖



上列被告因過失傷害案件，經檢察官聲請以簡易判決處刑（110
年度偵字第28185號），本院認不宜逕以簡易判決處刑（原案號
：111年度豐原交簡字第13號），改依通常程序審理，判決如下
：   
    主      文
本件公訴不受理。
    理      由
一、聲請簡易判決處刑意旨如檢察官聲請簡易判決處刑書之記載
     （如附件）。
二、按告訴乃論之罪，告訴人於第一審辯論終結前得撤回其告訴
    。告訴乃論之罪，其告訴經撤回者，應諭知不受理之判決，
    並得不經言詞辯論為之，刑事訴訟法第238條第1項、第303
    條第3款、第307條分別定有明文。
三、經查，本案被告洪裕庭、吳念祖均經檢察官以涉犯刑法第28
    4條前段過失傷害罪，聲請簡易判決處刑，依照同法第287 
    條前段規定，係屬告訴乃論之罪。茲被告兼告訴人洪裕庭與
    被告兼告訴人吳念祖間成立調解，並均於第一審辯論終結前
    具狀撤回告訴，有本院調解筆錄、刑事撤回告訴狀各1份附
    卷可稽，爰不經言詞辯論，諭知不受理之判決。
四、據上論斷，應依刑事訴訟法第452條、第303條第3款、第307
    條，判決如主文。
中　　華　　民　　國　　111 　年　　4 　　月　　8 　　日
                          臺灣臺中地方法院刑事庭
                                  法　官　段奇琬
以上正本證明與原本無異。
告訴人或被害人如不服判決，應備理由具狀向檢察官請求上訴，
上訴期間之計算，以檢察官收受判決正本之日起算。　　　　　
中　　華　　民　　國　　111 　年　　4　　 月　　8 　　日
                                  書記官  王政偉
附件：
臺灣臺中地方檢察署檢察官聲請簡易判決處刑書          堅股
                                    110年度偵字第28185號
　　被　　　告　洪裕庭　男　23歲（民國00年0月00日生）
　　　　　　　　　　　　住彰化縣○○鄉○○街000巷00弄00
　　　　　　　　　　　　　號
　　　　　　　　　　　　居臺中市○○區○○○街00巷0號1樓
　　　　　　　　　　　　國民身分證統一編號：Z000000000號
　　　　　　　　吳念祖　男　24歲（民國00年00月0日生）
　　　　　　　　　　　　住宜蘭縣○○鄉○○路○○巷0○0號
　　　　　　　　　　　　居臺中市○○區○○路0段000巷00號
　　　　　　　　　　　　　4樓
　　　　　　　　　　　　國民身分證統一編號：Z000000000號
    上   1  人
    選任辯護人  郭沛諭律師
上列被告等因過失傷害案件，業經偵查終結，認為宜聲請以簡易
判決處刑，茲將犯罪事實及證據並所犯法條分敘如下：
　　　　犯罪事實
一、洪裕庭於民國110年3月19日7時40分許，騎乘車牌號碼000-0
    000號普通重型機車，沿臺中市潭子區甘水路2段行駛，行至
    甘水路2段133號前，本應注意行車遇有變換車道情況時，應
    先顯示欲變換車道方向之燈光或手勢，讓直行車先行，並注
    意安全距離，且當時並無不能注意之情事，詎洪裕庭竟疏未
    注意，貿然變換車道而往左偏行，適同向左後方之吳念祖騎
    乘車牌號碼000-0000號普通重型機車行至該處，亦疏未注意
    車前狀況即貿然前行，2車因此發生擦撞，致洪裕庭受有第
    一腰椎骨折之傷害，吳念祖受有右側鎖骨骨折之傷害。
二、案經吳念祖、洪裕庭訴由臺中市政府警察局大雅分局報告偵
    辦。
　　　　證據並所犯法條
一、證據清單及待證事實
編號     證據名稱   待證事實 ㈠ 告訴人兼被告洪裕庭(下稱被告洪裕庭)於警詢時及偵查中之供述 1.被告洪裕庭於上開時、地，遭被告吳念祖騎乘之機車自後追撞，並受有第一腰椎骨折傷害之事實。 2.被告洪裕庭矢口否認有何過失傷害犯行，辯稱：伊因走錯路，當時正猶豫該往何方向行駛，即遭被告吳念祖自後撞及云云。 ㈡ 告訴人兼被告吳念祖(下稱被告吳念祖)於警詢時及偵查中之供述 1.被告吳念祖於上開時、地，因前方同向之被告洪裕庭騎車未打方向燈即貿然向左偏行，被告吳念祖因避煞不及而自後追撞被告洪裕庭，被告吳念祖並受有右側鎖骨骨折傷害之事實。 2.被告吳念祖矢口否認有何過失傷害犯行，辯稱：本件事故係因被告洪裕庭未打左轉方向燈即突然左轉，致伊避煞不及而撞及被告洪裕庭云云。 ㈢ 中國醫藥大學附設醫院診斷證明書 1.被告洪裕庭因本件交通事 故受有第一腰椎骨折傷害   之事實。 2.被告吳念祖因本件交通事   故受有右側鎖骨骨折傷害 之事實。 ㈣ 道路交通事故現場圖、道路交通事故調查報告表㈠、道路交通事故調查報告表㈡、現場照片、中華電信證號查詢機車駕駛人資料、車輛詳細資料報表 被告吳念祖、洪裕庭於上開時、地，分別騎乘機車互相擦撞之事實。 ㈤ 臺中市車輛行車事故鑑定委員會110年12月7日中市車鑑字第1100009044號函 所附中市車鑑0000000案鑑定意見書 證明被告洪裕庭騎車向左偏行駛未讓左後直行車先行，為肇事主因；被告吳念祖騎車未注意車前狀況及採取適當安全措施，為肇事次因之事實。 
二、核被告吳念祖、洪裕庭所為，均係犯刑法第284條前段過失
    傷害罪嫌。被告2人於本件車禍事故發生後，未離開現場，
    並在據報趕往現場處理之員警面前當場承認為肇事人而自首
    犯罪接受裁判，有臺中市政府警察局道路交通事故肇事人自
    首情形紀錄表1紙附卷可稽，請依刑法第62條前段規定減輕
    其刑。
三、依刑事訴訟法第451條第1項聲請逕以簡易判決處刑。
　　此　致
臺灣臺中地方法院
中　　華　　民　　國　 111　　年　　1　　 月　  5 　　日
　　　　　　　　　　　　　　  檢  察  官  詹常輝
本件正本證明與原本無異
中　　華　　民　　國　 111　　年　　1 　　月　　21　　日
                              書  記  官  陳南成
附錄本案所犯法條全文
中華民國刑法第284條
因過失傷害人者，處 1 年以下有期徒刑、拘役或 10 萬元以下
罰金；致重傷者，處 3 年以下有期徒刑、拘役或 30 萬元以下
罰金。